【裁判字號】    99,裁,680
【裁判日期】    990325
【裁判案由】    營利事業所得稅
【裁判全文】
最  高  行  政  法  院  裁  定
                                       99年度裁字第680號
上  訴  人  鈺唐工程有限公司
代  表  人  甲○○
訴訟代理人  黃忠  律師
被 上訴 人  財政部臺灣省北區國稅局
代  表  人  乙○○
                          送達代收人  丙○○
上列當事人間營利事業所得稅事件，上訴人對於中華民國98年11
月19日臺北高等行政法院98年度訴字第1429號判決，提起上訴，
本院裁定如下：
    主  文
上訴駁回。
上訴審訴訟費用由上訴人負擔。
    理  由
一、按對於高等行政法院判決之上訴，非以其違背法令為理由，
    不得為之，行政訴訟法第242條定有明文。依同法第243條第
    1項規定，判決不適用法規或適用不當者，為違背法令；而
    判決有同條第2項所列各款情形之一者，為當然違背法令。
    是當事人對於高等行政法院判決上訴，如依行政訴訟法第24
    3條第1項規定，以高等行政法院判決有不適用法規或適用不
    當為理由時，其上訴狀或理由書應有具體之指摘，並揭示該
    法規之條項或其內容；若係成文法以外之法則，應揭示該法
    則之旨趣，倘為司法院解釋或本院之判例，則應揭示該判解
    之字號或其內容。如以行政訴訟法第243條第2項所列各款情
    形為理由時，其上訴狀或理由書，應揭示合於該條項各款之
    事實。上訴狀或理由書如未依此項方法表明者，即難認為已
    對高等行政法院判決之違背法令有具體之指摘，其上訴自難
    認為合法。
二、上訴人上訴主張略以：上訴人已依法清算完結，並經法院准
    予備查，則依最高法院81年度民刑庭會議紀錄決議、財政部
    民國79年10月27日台財稅第790321383號函及80年2月21日財
    政部台財稅第801241743號函釋，均應視上訴人之法人人格
    已消滅，其所滯欠之營利事業所得稅及營業稅當然應予註銷
    。又依公司法之各有關規定，係授權由所在地之普通法院審
    核，故清算是否合法，該公司所在地之法院始有權限加以論
    斷，公司如經法院依法核准予清算完結備查，除有不合法之
    情事經法院或其上級法院撤銷外，該已核准之清算完結自應
    有其合法性，任何人或任何機關均無權否其效力，被上訴人
    非公司法授權之主管機關，其對於上訴人清算之事務，依法
    應無審究合法或是非之權限，更不得越權推翻法院核准清算
    完結之合法性。依據財政部67年1月25日台財稅第30525號函
    釋意旨，上訴人既經法院核准清算完結，則法人人格已歸消
    滅，自不得再對上訴人課徵稅捐，原處分及原判決未予適用
    上開法令，顯有違法。
三、經查，原判決業已就公司是否清算完結，應就清算事務實際
    終結實質認定，法院回復准予備查之公函並無實質確定力，
    上訴人未能證明其已實質進行了結現務、收取債權、清償債
    務，被上訴人難以認定其已合法清算完結，敘述甚詳。本件
    上訴人對於高等行政法院判決上訴，雖以該判決違背法令為
    由，惟核其上訴理由，無非係重述上訴人於原審起訴所主張
    ，而為原審所不採之理由，並非具體說明原判決有何不適用
    法規或適用法規不當之情形，並揭示該法規之條項或其內容
    ，及合於行政訴訟法第243條第2項所列各款之事實，難認對
    該判決之如何違背法令已有具體之指摘。依首開規定及說明
    ，應認其上訴為不合法。
四、據上論結，本件上訴為不合法。依行政訴訟法第249條第1項
    前段、第104條、民事訴訟法第95條、第78條，裁定如主文
    。
中    華    民    國    99    年    3     月    25    日
                    最高行政法院第二庭
                        審判長法官  鍾  耀  光
                              法官  陳  鴻  斌
                              法官  鄭  忠  仁
                              法官  黃  淑  玲
                              法官  鄭  小  康
以  上  正  本  證  明  與  原  本  無  異
中    華    民    國    99    年    3     月    26    日
                              書記官  黃  淑  櫻


司法院資訊處製作；財團法人民間司法改革基金會備份。
